臺灣高等法院臺南分院刑事裁定
111年度聲字第8號
聲明異議人  
即受刑人    蘇福彬



上列聲明異議人即受刑人因違反毒品危害防制條例等案件，對於
本院107年度聲字第513號確定裁定，聲明異議，本院裁定如下：
    主  文
聲明異議駁回。
    理  由
一、聲明異議意旨略以：聲明異議人即受刑人蘇福彬（下稱聲明
    異議人）因違反毒品危害防制條例等案件，經本院107年度
    聲字第513號應執行有期徒刑14年確定 。然在民國94年刪除
    刑法第56條連續犯，並於95年7月1日施行一罪一罰規定代之
    ，惟對於部分習慣犯吸毒犯等犯罪人是否會因一罪一罰後再
    數罪併罰而致刑罰苛重產生情輕法重之不合理，實不無可議
    ，有鑑於此，各法院對所轄數罪併罰更定應執行刑之裁定案
    件，乃有諸多採連續犯概括犯意、法條競合、想像競合之客
    觀作為裁量參據，以免失之不公，聲明異議人引用數則公允
    之案例（最高法院103年度台上字第3148號、105年度抗字第
    934號）供參酌。上開本院107年度聲字第513號裁定在處罰
    之刑度顯將超過其行為不法內涵，更違反比例原則，明顯為
    刑輕責重有失公允。聲明異議人所犯18罪中，最重刑度是8
    年6月，最低刑度是2月，在18罪中只有2罪是最低5年以上重
    罪，然法院對於法律規範之外部界限與內部界限上審酌認定
    於定應執行刑並未考量聲明異議人所犯數罪所反映之人格特
    性及刑法目的相關刑事政策，違反比例原則、罪責原則而過
    度評價致罪刑不相當，刑輕責重之裁定實為不利於聲明異議
    人，自難昭折服，請依法為適當重新裁定，為此提出聲明異
    議。
二、按受刑人或其法定代理人或配偶以檢察官執行之指揮為不當
    者，得向諭知該裁判之法院聲明異議，刑事訴訟法第484條
    固定有明文。惟所稱「檢察官執行之指揮不當」，係指檢察
    官有積極執行指揮之違法及其執行方法有不當等情形而言，
    檢察官若依確定裁判指揮執行，即無執行之指揮違法或其執
    行方法不當之可言。倘對「法院」所為之判決或裁定（含定
    應執行刑之裁定）不服者，則應循上訴或抗告程序尋求救濟
    ；如該法院之判決或裁定，已經確定，則應另行依再審或非
    常上訴程序，加以救濟，非得以聲明異議方式為之（最高法
    院110年度台抗字第1136號裁定意旨參照）。次按受刑人聲
    明異議之客體，應以檢察官執行之指揮為限。倘受刑人並非
    針對檢察官執行之指揮認有不當，其所為聲明異議於程序上
    已難謂適法，法院自應以裁定駁回其異議（最高法院102年
    度台抗字第404號裁定意旨參照）。
三、經查：聲明異議人前因檢察官聲請定其應執行刑案件，經本
    院於107年7月5日以107年度聲字第513號裁定應執行有期徒
    刑14年，其未提起抗告，上開裁定於107年7月24日確定在案
    ，有前開裁定書影本及臺灣高等法院被告前案紀錄表在卷可
    稽，是上開裁定業已確定，具實質之確定力，非經非常上訴
    或其他適法程序予以撤銷或變更，不得再行爭執，則檢察官
    據以指揮執行，要無不當可言。復觀諸本件聲明異議意旨，
    案號欄記載107年度聲字第513號，內容僅在爭執本院上開裁
    定所定之應執行刑過重，與其他定應執行刑案件相較減輕甚
    少，有違比例原則，請求重新酌定更低之應執行刑等語，而
    非具體指摘本件執行檢察官有何積極執行指揮之違法，或其
    執行方法有何不當之處，揆諸前揭說明，聲明異議之客體，
    應以檢察官執行之指揮為限，聲明異議人非對檢察官執行指
    揮不當聲明異議，顯與刑事訴訟法第484條聲明異議之要件
    不符，自屬無據，為無理由，應予駁回。　　
四、據上論斷，應依刑事訴訟法486條，裁定如主文。
中　　華　　民　　國　　111 　年　　1 　　月　　11　　日
                  刑事第四庭    審判長法  官  郭玫利
                                      法  官  林臻嫺
                                      法  官  曾子珍
以上正本證明與原本無異。
如不服本裁定，應於收受本裁定後五日內向本院提出抗告狀。
　　　　　　　　　　　　　　　　　　　書記官  李淑惠　　
中　　華　　民　　國　　111 　年　　1 　　月　　11　　日